# Acta de Reunión 5

## 1. Datos
*Fecha*: 21/02/2025  
*Hora*: 16:30  
*Lugar*: Servidor de Discord  
*Duración*: 2:26:23

## 2. Asistentes
- José Manuel García Rosa - Desarrollador
- Fernando Triguero Caballo - Desarrollador
- Peter Philip Carter González - Scrum Master
- Samuel Tamayo Balogh - Desarrollador

## 3. Temas
1. Resolver problemas que tenía Peter Philip al intentar realizar el deploy de la aplicación en gcloud
2. Revisión y adjudicación de últimas tareas.
3. Votación en las metodologías poker de las issues que se encontraban en _ToDo_ e _In progress_.
5. Asignación de las diferentes partes del proyecto para llevar a cabo la presentación de la aplicación y de la documentación durante la sprint review

## 4. Acuerdos
| #  | Responsable | Tarea | Fecha Límite |
|----|------------|-------|--------------|
| 1  | Jose Manuel  García Rosa | (Update/A1.8.1) Actualización del documento de actas | 24/02/2025 |
| 2  | Samuel Tamayo Balogh | A1.6.3 Run test (Con miras a la release) | 24/02/2025 |
| 3  | José Manuel García Rosa | A1.8.4 Sprint retrospective | 24/02/2025 |


## 5. Próxima Reunión
*Fecha*: Indefenida hasta la sprint review.  
*Temas pendientes*:  Redactar los elementos negativos y positivos del trabajo realizado durante el desarrollo de la sprint, extraidos de la sprint review con el product owner, así como llevar a cabo una retrospectiva con los integrantes del equipo.  
*Elaborado por*: José Manuel García Rosa 
*Fecha*: 22/02/2025