# Acta de Reunión 1

## 1. Datos
*Fecha:* 07/02/2025  
*Hora:* 17:00  
*Lugar:* Servidor de Discord  
*Duración:* 1:43:57

## 2. Asistentes
- José Manuel García Rosa - Desarrollador
- Fernando Triguero Caballo - Desarrollador
- Peter Philip Carter González - Scrum Master
- Marta De la Calle González  - Desarrollador
- David Escudero Aldana - Desarrollador
- Samuel Tamayo Balogh - Desarrollador


## 3. Temas
1. Organización del equipo
2. Redacción del documento de la metodología a llevar a cabo

## 4. Acuerdos
| #  | Responsable | Tarea | Fecha Límite |
|----|------------|-------|--------------|
| 1  | Equipo   | A1.4 Redacción del documento gestión del proyecto | 24/02/2025 |
| 2  | Fernando Triguero Caballo  | A1.4 Actualización de la versión de la verión del proyecto | 24/02/2025 |


## 5. Próxima Reunión
*Fecha:* 10/02/2024  
*Temas pendientes:* Realización de la tarea A1.5, recopilación de los datos en itop CMDB, release de la aplicación en cloud,
creación del árbol de commits para desarrollar el technical report y redacción de los documentos de actas.  
*Elaborado por:* José Manuel García Rosa  
*Fecha:* 17/02/2024